【裁判字號】    89,易,44
【裁判日期】    891228
【裁判案由】    違反毒品危害防制條例
【裁判全文】
台灣新竹地方法院刑事判決                            八十九年度易字第四四號
    聲  請  人  臺灣新竹地方法院檢察署檢察官
    被      告  甲○○
右列被告因違反毒品危害防制條例案件，經檢察官聲請以簡易判決處刑（八十八年度
偵字第三五七六號），本院認不得以簡易判決處刑，改依通常程序，判決如左：
    主  文
本件公訴不受理。
    理  由
一、聲請意旨略以：被告甲○○於民國八十八年二月四日凌晨零時十五分許，在桃園
    縣龍潭鄉○○路與中豐路中山段路口，為警臨檢查獲並扣得第一級毒品海洛因一
    小包（毛重一點三公克），因認被告涉有毒品危害防制條例第十一條第一項之持
    有第一級毒品海洛因罪嫌等語。
二、按犯施用毒品罪所同時持有供施用毒品所用之毒品，其持有毒品之低度行為應為
    施用毒品之高度行為所吸收，逕論以施用毒品罪，對於持有毒品部分之犯行，不
    再另行論罪。再按起訴之程序違背規定者，應諭知不受理之判決，刑事訴訟法第
    三百零三條第一款定有明文。又犯毒品危害防制條例第十條之施用毒品罪者，檢
    察官應先將被告送勒戒處所觀察、勒戒，經觀察、勒戒後，無繼續施用毒品傾向
    者，應由檢察官為不起訴之處分；有繼續施用毒品傾向者，由檢察官聲請法院裁
    定令入戒治處所施以強制戒治，其期間為一年，強制戒治期滿，應由檢察官為不
    起訴之處分，毒品危害防制條例第二十條第一項、第二項、第二十三條第一項，
    分別定有明文。
三、訊據被告甲○○固不否認持有上開第一級毒品海洛因一小包之事實，惟辯稱：扣
    案海洛因是伊以二千元向綽號「小路」購買要供己施用，但尚未吸食就被查獲，
    之前伊只於八十八年一月十三日在湖口吸過一次，偵查中伊是跟檢察官說未在桃
    園吸過等語。經查，被告於八十八年二月四日獲案時被採尿液及扣案之疑似毒品
    粉末一包，經送法務部調查局檢驗結果，尿液呈嗎啡陰性反應，甲基安非他命陽
    性反應，另疑似毒品粉末一包鑑驗結果，確為第一級毒品海洛因無訛，有該局出
    具之檢驗通知書及鑑驗通知書各一紙附卷可稽，被告辯稱其最後一次吸食毒品海
    洛因在八十八年一月十三日，距八十八年二月四日被查獲止，已有二十餘日，自
    應驗無嗎啡反應。然扣案之毒品海洛因一小包為被告所持有，因尚未及吸食即遭
    警查獲，足見被告確有施用第一級毒品習慣，是其自白稱曾於八十八年一月十三
    日吸食云云即與事實相符而堪採信。惟依上開說明，被告持有第一級毒品海洛因
    之低度行為應為施用第一級毒品海洛因之高度行為所吸收，逕論以毒品危害防制
    條例第十條第一項之施用第一級毒品罪，不再論以同條例第十一條第一項之持有
    第一級毒品罪，公訴人雖未起訴被告施用第一級毒品海洛因之犯行，惟因此部分
    與公訴人起訴之持有第一級毒品海洛因犯行間有上開吸收關係之實質上一罪關係
    ，故為起訴效力所及，本院自得加以審究。第查，依上開說明，本案原應對被告
    逕論以施用第一級毒品罪，惟查被告早於八十七年九月初起至同年十月十七日晚
    間八時二十分回溯九十六小時內某時止，在不詳處所等處，施用第二級毒品安非
    他命，為警分別於八十七年九月九日、同年十月十七日在其右開住處查獲，經本
    院八十七年度毒聲字第一０二八號裁定並於八十八年五月十二日送執行觀察勒戒
    後，因認有繼續施用毒品傾向，復再經檢察官聲請本院以八十八年度毒聲字第一
    一八五號裁定令入戒治處所施以強制戒治，並自八十八年七月十九日起施以強制
    戒治在案，此經本院調閱臺灣新竹地方法院檢察署八十八年度偵緝字第一九一號
    （原八十七年度偵字第七一六二號）偵查卷核閱無誤，有上開裁定書、執行指揮
    書及臺灣新竹看守所竹所總字第一八四九號函附之有無繼續施用毒品傾向證明書
    等在卷可憑，本件被告雖係施用第一級毒品，然本於保安處分只執行其一之原則
    ，本件自不得再執行觀察勒戒，並應依上開規定，俟被告本案強制戒治期間屆滿
    後，由公訴人就被告犯本件毒品危害防制條例第十條第一項之施用第一級毒品罪
    之犯行予以不起訴處分，公訴人於被告施用第二級毒品罪部分尚於觀察勒戒期間
    ，於八十八年五月二十一日另就被告所犯應為施用第一級毒品罪所吸收之持有第
    一級毒品海洛因部分之犯行聲請以簡易判決處刑，其起訴程序顯然違背規定，本
    件爰不經言詞辯論，逕為諭知不受理之判決。
四、據上論斷，依刑事訴訟法第三百零三條第一款、第三百零七條、第四百五十二條
    ，判決如主文。
中    華    民    國      八十九    年      十二    月      二十八      日
                                  臺灣新竹地方法院刑事第一庭
                                      法    官  楊明箴
右正本證明與原本無異。
如不服本判決，應於判決送達後十日內向本院提出上訴狀( 應附繕本 )，上訴於
臺灣高等法院。
                                      書 記 官  林素卿
中    華    民    國      八十九    年      十二    月      二十八      日


司法院資訊處製作；財團法人民間司法改革基金會備份。
